臺灣臺中地方法院行政訴訟判決
110年度交字第121號
原      告  楊明賓  
被      告  臺中市交通事件裁決處
                      設臺中市○○區○○○路00號
代  表  人  黃士哲    住同上
訴訟代理人  黃曉妍律師
上列當事人間交通裁決事件，原告不服被告民國110年3月16日中
市裁字第68-GU0000000號裁決書，提起行政訴訟，本院判決如下
：
    主  文
原告之訴駁回。
訴訟費用新臺幣參佰元由原告負擔。
    事實及理由
一、程序事項：按行政訴訟法第237 條之7 規定，交通裁決事件
    之裁判，得不經言詞辯論為之。本件屬交通裁決事件，依兩
    造所述各節及卷內資料其事證已臻明確，本院認無經言詞辯
    論之必要，爰不經言詞辯論而為判決。
二、事實概要：原告於民國110年2月6日14時35分許，駕駛號牌M
    BV-7107號普通重型機車（下稱系爭車輛），行經臺中市北
    區崇德路與健行路口，因「紅燈迴轉」之違規行為，為臺中
    市政府警察局第二分局（下稱舉發機關）員警認定原告違反
    道路交通管理處罰條例第53條第1項之規定，當場對原告掣
    開第GU0000000號舉發違反道路交通管理事件通知單。被告
    續於110年3月16日以中市裁字第68-GU0000000號裁決書（下
    稱原處分），依道路交通管理處罰條例第53條第1項、第63
    條第1項第3款及「違反道路交通管理事件統一裁罰基準表」
    之規定，按期限內到案之基準，裁處原告第1階段罰鍰新臺
    幣（下同）1,800元，並記違規點數3點。原告不服，提起本
    件行政訴訟。
三、原告主張略以：以無法辨識之相片佐證無法舉證等語，並聲
    明：原處分撤銷，訴訟費用由被告負擔。
四、被告答辯則以：
  ㈠本件應適用之法律依據為道路交通管理處罰條例第53條第1
    項、第63條第1 項第3 款、道路交通安全規則第102 條第1
    項第1 款、道路交通標誌標線號誌設置規則第170 條第1 項
    前段、第206 條第1 項第4 款、第206 條第1 項第5 款第1
    目、行政罰法第7條第1項等規定。
  ㈡案經轉據舉發機關110年2月25日中市警二分交字第110000748
    0號函復說明略以：「有關本案舉發員警查處情形略以：『11
    0年2月6日14時35分，在本市北區崇德路與健行路口停等紅
    燈時，當場目視MBV-7107號重機車沿崇德路闖紅燈迴轉行駛
    ，其違規事實明確，遂前往攔查舉發…』。綜觀陳述內容，車
    號000-0000重機車於本市北區崇德路與健行路口闖紅燈行駛
    ，為本分局員警依規定舉發，本案違規屬實」。
  ㈢次查舉發機關檢附之員警密錄器畫面時間2021/02/06 14：31
    ：41時至14：35：34時(無聲音來源)員警正於臺中市北區美
    德街執行取締交通違規勤務，之後員警右轉大義街，再右轉
    健行路往東方向行駛，行駛至崇德路一段口，健行路號誌為
    紅燈，崇德路一段車輛正在通行，14：35：35時至14：35：
    50時崇德路一段左轉車輛開始左轉，14：35：51時至14：46
    ：41時原告騎乘機車沿著崇德路一段往南方向行駛至健行路
    口，並超越止線，沿著枕木紋行人穿越道迴轉，接著健行路
    號誌轉為綠燈，員警立即左轉上前追蹤，之後右轉崇德路一
    段200巷，再右轉健行路198巷攔查原告，之後員警製開舉發
    通知單，交付原告簽收後即駛離現場。
　㈣原告主張被告認不足採。蓋因從上揭資料顯示，原告騎乘機
    車於其行向號誌顯示汽車左轉保護時相時，沿著崇德路一段
    往南方向行駛至健行路口超越止線，沿著枕木紋行人穿越道
    迴轉，認系爭車輛闖紅燈之事證明確，自應受罰等語，並聲
    明：原告之訴駁回，訴訟費用由原告負擔。
五、本院之判斷：
  ㈠按「汽車行駛至交岔路口，其行進、轉彎，應依下列規定：
    一、應遵守燈光號誌或交通指揮人員之指揮，遇有交通指揮
    人員指揮與燈光號誌並用時，以交通指揮人員之指揮為準。
    」、「汽車駕駛人，行經有燈光號誌管制之交岔路口闖紅燈
    者，處新臺幣1 千8 百元以上5 千4 百元以下罰鍰。」、「
    汽車駕駛人有下列各款所列條款之一者，除依原條款處罰鍰
    外，並予記點：三、有. . . 第53條. . . 情形之一者，各
    記違規點數3 點。」，道路交通安全規則第102 條第1 項第
    1 款、道路交通管理處罰條例第53條第1 項及第63條第1 項
    第3 款分別定有明文。有關「闖紅燈」行為之認定，依交通
    部82年4 月22日交路字第009811號函釋略以：「（一）車輛
    面對圓形紅燈時仍逕予穿越路口至銜接路段，含左轉、直行
    、迴轉及右轉（依箭頭綠燈允許行駛者除外）即視為闖紅燈
    之行為。（二）有繪設路口範圍者：車輛無視於紅燈警示，
    有穿越路口之意圖，而車身已伸入路口範圍亦視同闖紅燈；
    . . . 。（三）無繪設路口範圍者：以車輛無視於紅燈號誌
    ，而有穿越路口之企圖，其車身並已伸越停止線並足以妨害
    其他方向人（若有行人穿越道）、車通行者亦以闖紅燈論處
    ；. . . 。」，上開函釋皆係主管機關交通部本於職權所作
    成之解釋性行政規則，並未增加法律所無之限制，足堪為各
    級機關適用法律及民眾認知執法機關適用法律意見之參考。
    又依違反道路交通管理事件統一裁罰基準表之規定，機車駕
    駛人行經有燈光號誌管制之交岔路口闖紅燈，期限內繳納或
    到案聽候裁決者，統一裁罰基準1,800 元。
  ㈡查本件如事實概要所述之情事，有舉發機關第GU0000000 號
    舉發違反道路交通管理事件通知單、舉發機關110年2月25日
    中市警二分交字第1100007480號函、員警職務報告、員警密
    錄器擷圖、原處分、送達證書、駕駛人基本資料查詢、採證
    光碟等資料附卷可稽（見本院卷第41、47-58、69-73頁），
    堪信為真實。
  ㈢原告雖主張以無法辨識之相片佐證無法舉證云云，惟查：本
    件舉發經過依舉發機關110年2月25日中市警二分交字第1100
    007480號函復說明略以：「有關本案舉發員警查處情形略以
    ：『110年2月6日14時35分，在本市北區崇德路與健行路口停
    等紅燈時，當場目視MBV-7107號重機車沿崇德路闖紅燈迴轉
    行駛，其違規事實明確，遂前往攔查舉發…』。綜觀陳述內容
    ，車號000-0000重機車於本市北區崇德路與健行路口闖紅燈
    行駛，為本分局員警依規定舉發，本案違規屬實」等語及員
    警密錄器擷圖（見本院卷第47-48、51-58頁）可知，原告騎
    乘系爭車輛，沿臺中市崇德路一段往南方向行駛至健行路口
    ，面對該路口號誌顯示為紅燈時，直接穿越停止線迴轉至對
    向車道，適逢員警當場目睹，遂上前追蹤，製單舉發等情，
    並有舉發通知單（見本院卷第41頁）在卷可稽，足見原告確
    有於路口號誌為紅燈時，穿越停止線直接迴轉之事實。而該
    路口於路口醒目位置均已設置有燈光號誌，以管制崇德路往
    南方向之行車得否進入相交道路，參照交通部62年7 月14日
    交路字第12815 號函釋有關交岔路口自何處算起：「未設置
    號誌燈者，自四個轉角處起算。設有號誌燈者，自燈柱起算
    。劃有停止標線，自停止標線起算」，可知上開路口範圍之
    界定，自停止標線或燈柱起算。依上開說明，原告面對該路
    口號誌為紅燈時，應受該路口號誌之管制，惟原告竟面對紅
    燈之狀態下，穿越停止線沿枕木紋行人穿越道迴轉至對向車
    道，屬於超越停止線進入路口範圍之情形，自符合「紅燈左
    轉」之違規行為。故原告上開主張云云，不足為採。員警當
    場製單舉發原告違反道路交通管理處罰條例第53條第1 項之
    規定，洵屬於法有據。
  ㈣綜上所述，原告違規事證明確，被告依法所為原處分並無違
    誤，原告訴請撤銷，為無理由，應予駁回。
六、本件事證已臻明確，兩造其餘主張及陳述，經核於判決結果
    不生影響，爰不逐一論列，附此敘明。
七、本件第一審裁判費為300 元，應由原告負擔，爰確定第一審
    訴訟費用額如主文第2 項所示。
據上論結，本件原告之訴為無理由，依行政訴訟法第237 條之7
、第98條第1 項前段、第237 條之8 第1 項，判決如主文。
中　　華　　民　　國　　110 　年　　10　　月　　28　　日
　　　　　　　　　行政訴訟庭　法　官　楊萬益
以上正本證明與原本無異。
如不服本判決，應於判決送達後20日內，向本院提出上訴狀，其
未表明上訴理由者，應於提出上訴後20日內向本院補提理由書（
均須按他造人數附繕本）。上訴理由應表明關於原判決所違背之
法令及其具體內容，或依訴訟資料可認為原判決有違背法令之具
體事實。
中　　華　　民　　國　　110 　年　　10　　月　　29　　日
　　　　　　　　　　　　　　　書記官　簡芳敏